臺灣高等法院刑事判決　　　　　　　　　 96年度軍上字第9號
上　訴　人
即　被　告　甲○○
　　　　　　　　　　18弄29.
上列上訴人因違反職役職責案件，不服國防部高等軍事法院九十
五年度上訴字第一０二號，中華民國九十五年十二月十九日第二
審判決，提起上訴，本院判決如下：
    主  文
上訴駁回。
    理  由
一、按軍事審判法第一百八十一條第五項規定，被告不服高等軍
    事法院宣告有期徒刑之上訴判決者，得以判決違背法令為理
    由，向高等法院提起上訴。是以不服高等軍事法院有期徒刑
    判決而向高等法院提出上訴者，非以原判決違背法令為理由
    者不得為之，此為上訴之法定要件。如果上訴理由狀並未依
    據卷內訴訟資料，具體指摘原判決不適用何種法則或如何適
    用不當，或所指摘原判決違法情事，顯與法律規定得為第三
    審上訴理由之違法情形，不相適合時，均應認其上訴為違背
    法律上之程式，予以駁回。此觀諸軍事審判法第一百七十九
    條、刑事訴訟法第三百九十五條前段之規定至明。
二、本件原判決維持第一審論處上訴人甲○○以意圖長期脫免職
    役而離去職役罪，處有期徒刑一年，駁回上訴人在第二審之
    上訴，係依憑被告於九十五年九月二十一日經台北市東區憲
    兵隊隊員緝獲逮捕後，於偵查中、第一審及原審審理時均坦
    認九十五年八月八日八時，自金門駐地休假離營返台，本應
    於同年月二十二日二十時返營銷假，惟因左頸部有腫瘤及無
    錢購買機票返營，而故意逾假未歸，潛逃在外之事實不諱。
    及該連上尉連長韓子清於偵查中所證述：上訴人於離營期間
    均未與長官聯繫表明返營意願，且經與被告家屬聯絡後，仍
    無從得知被告去處之證言。復審酌被告離去職役長達二十九
    日，迄無具體返營計畫及行動，期間其得向匿居地台北縣附
    近之軍法機關或軍法警察機關請求協助或投案而均未為之，
    最後係遭憲兵緝獲而非自行投案等情，足徵被告主觀上有長
    期脫免職役意圖之理由。從形式上觀察，原判決並無違背法
    令之情形存在。上訴意旨略稱：上訴人沒有長期脫免職役之
    決意，亦非不回部隊，只是因左頸部有腫瘤及沒錢返營，手
    機易付卡用完而無法即時通知部隊；況且上訴人若有長期脫
    免之意圖，則應有長期居住之所及固定經濟來源，而非依賴
    友人接濟維持生活，可見並無長期脫免職役之意圖，原審未
    詳加究明，即率予論罪，顯有違背法令云云。惟查：原判決
    已詳敘認定犯罪事實所憑之證據及得心證理由，並對上訴人
    主觀上有長期脫免職役之意圖，詳為說明認定。上訴意旨，
    徒憑己見，就原審判決已說明事項或屬原審採證認事職權之
    適法行使，任意指摘為違法，顯與法定上訴要件不符，並非
    適法之第三審上訴理由，其上訴違背法律上程式，應予駁回
    。
據上論斷，應依軍事審判法第二百零六條第一項、刑事訴訟法第
三百九十五條前段，判決如主文。
中　　華　　民　　國　　96　　年　　2 　　月　　26　　日
　　　　　　　　　刑事第十七庭  審判長法　官   趙功恆
　　　　　　　　　　　　　　　　　    法　官   高明哲
　　　　　　　 　 　　　　　　　　　　法　官   孫惠琳
以上正本證明與原本無異。
                                      書記官   魏汝萍
中　　華　　民　　國　　96　　年　　2 　　月　　26　　日
